臺灣臺南地方法院刑事判決
111年度訴字第1011號
公  訴  人  臺灣臺南地方檢察署檢察官
被      告  黃宏宭



選任辯護人  陳廷瑋律師
            鄭猷耀律師
            吳鎧任律師
被      告  許政隆


選任辯護人  楊丕銘律師
上列被告因違反毒品危害防制條例案件，經檢察官提起公訴（11
1年度偵字第3279號、第10120號），本院判決如下：
    主  文
黃宏宭犯如附表所示之罪，各處如附表所示之宣告刑。應執行有
期徒刑參年捌月。
未扣案販賣毒品所得新臺幣柒仟陸佰元沒收，於全部或一部不能
沒收或不宜執行沒收時，追徵其價額；扣案蘋果廠牌Iphone 11 
pro行動電話（含電信門號○○○○○○○○○○號SIM卡壹張)壹支沒收。
許政隆犯如附表所示之罪，各處如附表所示之宣告刑。應執行有
期徒刑壹年陸月。緩刑參年，緩刑期間付保護管束。
未扣案犯罪所得新臺幣肆仟元沒收，於全部或一部不能沒收或不
宜執行沒收時，追徵其價額。
    事  實
一、黃宏宭、許政隆均明知4-甲基甲基卡西酮、愷他命均屬毒品
    危害防制條例第2條第2項第3款列管之第三級毒品，不得販
    賣，竟意圖牟利，共同基於販賣第三級毒品之犯意，由黃宏
    宭先以通訊軟體微信（暱稱「大苑子」）及FACETIME與不特
    定欲購買含4-甲基甲基卡西酮成分之毒品咖啡包或愷他命之
    買家聯繫，於約定交易時地後，再以每日新臺幣（下同）2,
    000元之代價，僱請許政隆將上揭毒品交付給黃宏宭指定地
    點之買家，而以此分工方式，分別於附表各編號所示之時間
    、地點，以附表各編號所示之方式，販賣第三級毒品予附表
    各編號所示之購毒者。
二、案經臺灣臺南地方檢察署指揮及臺南市政府警察局第四分局
    報告臺灣臺南地方檢察署檢察官偵查起訴。
    理  由
一、本判決以下所引用之具傳聞性質之證據，檢察官、被告2人
    及選任辯護人於準備程序中均同意有證據能力，且於本案言
    詞辯論終結前，亦未爭執其證據能力，本院審酌前開證據之
    作成或取得之狀況，並無非法或不當取證之情事，且經本院
    於審判期日就上開證據依法進行調查、辯論，依刑事訴訟法
    第159條之5規定，認均具有證據能力。
二、訊據被告黃宏宭、許政隆對上開事實均坦承不諱，並有下列
    證據足以證明：
  ㈠就附表編號1所示被告黃宏宭、許政隆共同販賣含第三級毒品
    4-甲基甲基卡西酮成分之毒品咖啡包給李忠諺部分之事實，
    被告黃宏宭、許政隆之自白核與證人李忠諺於警詢及偵訊中
    之證述相符，復有卷附現場監視錄影翻拍照片、證人李忠諺
    採尿同意書及臺南市政府衛生局濫用藥物尿液檢驗結果報告
    可佐，堪信被告有關販賣含第三級毒品4-甲基甲基卡西酮成
    分之毒品咖啡包給李忠諺1次之自白與事實相符。
  ㈡就附表編號2所示被告黃宏宭、許政隆共同販賣第三級毒品愷他命給邱勇順部分之事實，被告黃宏宭、許政隆之自白核與證人邱勇順於警詢及偵訊中之證述、證人陳○志於司法警察調查中之證述相符，復有卷附證人邱勇順因另案為警於110年8月19日19時12分採尿呈去甲基愷他命陽性之臺南市政府衛生局濫用藥物尿液檢驗結果報告可佐，堪信被告有關販賣第三級毒品愷他命給邱勇順1次之自白與事實相符。
  ㈢就附表編號3所示被告黃宏宭、許政隆共同販賣第三級毒品愷
    他命給曾家豪部分之事實，被告黃宏宭、許政隆之自白核與
    證人曾家豪於警詢及偵訊中之證述相符，復有卷附「媜十三
    汽車旅館」監視器翻拍照片可佐，堪信被告有關販賣第三級
    毒品愷他命給曾家豪1次之自白與事實相符。
  ㈣按毒品危害防制條例所規定之販賣毒品罪，雖未明示「營利
    之意圖」為其犯罪構成要件，然「販賣」一語，在文義解釋
    上當然已寓含有買賤賣貴，而從中取利之意思存在。且從商
    業交易原理與一般社會觀念而言，販賣行為在通常情形下，
    仍係以牟取利益為其活動之主要誘因與目的。又政府為杜絕
    毒品氾濫，毒害人民甚深，再三宣導民眾遠離毒品、媒體報
    導既深且廣，對於禁絕毒品之政策，應為大眾所熟悉。再政
    府對於查緝施用、轉讓及販賣毒品無不嚴格執行，且販賣毒
    品罪係重罪，若無利可圖，衡情一般持有毒品者，當不致輕
    易將持有之毒品交付他人。況販賣毒品乃違法行為，非可公
    然為之，且有其獨特之販售路線及管道，亦無公定之價格，
    復可任意增減其分裝之數量，而每次買賣之價量，亦可能隨
    時依市場貨源之供需情形、交易雙方之關係深淺、資力、對
    行情之認知、查緝是否嚴緊，及購買者被查獲時供述購買對
    象之可能性風險評估等諸般事由，而異其標準，非可一概而
    論，是販賣之利得，誠非固定，而縱使販賣之人從價差或量
    差中牟利方式雖異，其意圖營利之非法販賣行為仍屬同一。
    從而，舉凡有償交易，除足以反證其確係另基於某種非圖利
    本意之關係外，通常尚難因無法查悉其販入價格，做為是否
    高價賣出之比較，諉以無營利之意思而阻卻販賣犯行之追訴
    。本件被告黃宏宭自承，販售上開毒品可以從中獲取200元
    至400元不等的獲利，且以日薪2千元代價僱請許政隆將毒品
    交付給買家，足見被告黃宏宭、許政隆確有販賣含第三級毒
    品4-甲基甲基卡西酮成分之毒品咖啡包及第三級毒品愷他命
    牟利之意圖，足堪認定。
三、論罪科刑：
  ㈠核被告黃宏宭、許政隆就事實一(即附表編號1-3所示之3次犯
    行)所為，均係犯毒品危害防制條例第4條第3項販賣第三級
    毒品罪，合計共3罪。其各次販賣前持有第三級毒品之低度
    行為，分別為其販賣之高度行為所吸收，不另論罪。被告黃
    宏宭、許政隆，就本件犯行，有犯意之聯絡及行為之分擔，
    均為共同正犯。被告黃宏宭、許政隆上開先後多次販賣第三
    級毒品之各犯行間，則屬犯意各別，行為殊異，應予分論併
    罰。
  ㈡按「犯第4條至第8條、第10條或第11條之罪，供出毒品來源
    ，因而查獲其他正犯或共犯者，減輕或免除其刑。犯第四條
    至第八條之罪於偵查及審判中均自白者，減輕其刑」，毒品
    危害防制條例第17條第1項、第2項定有明文。被告黃宏宭、
    許政隆所犯上開違反毒品危害防制條例第4條第3項販賣第三
    級毒品罪共3罪，被告黃宏宭、許政隆2人於偵查及審理(本
    院卷第36頁背面、第76頁背面)中均坦承犯行，均依同條例
    第17條第2項規定減輕其刑；又被告許政隆於警詢中供稱，
    所販賣的第三級毒品愷他命及含第三級毒品4-甲基甲基卡西
    酮成分之毒品咖啡包，均是來自被告黃宏宭，警察人員更是
    依被告許政隆之供述而查獲被告黃宏宭販賣第三級毒品之犯
    罪事實，此有被告許政隆警詢筆錄在卷可佐，核與上揭毒品
    危害防制條例第17條第1項之減刑規定相符，依同條例第17
    條第1項規定遞減其刑。又被告許政隆查於本件販賣第三級
    毒品犯罪未經發覺前即向臺南市政府警察局第四分局自承犯
    罪，並主動自首而接受裁判，有警詢筆錄可稽，爰依刑法第
    62條前段之規定遞減其刑。被告黃宏宭雖於警詢及偵柴中供
    稱其所販賣的第三級毒品是購自「陳威羽」，然檢察官於偵
    查中曾向臺南市政府警察局第四分局函查，是否有因被告黃
    宏宭之供述，查獲「陳威羽」販賣毒品之犯罪事實，經第四
    分局函覆結果：「經多日跟監及蒐證，被告黃宏宭遲無法與
    藥頭陳威羽見面或談論有關毒品買賣之事宜因此無法繼續偵
    辦」，此有卷附臺南市政府警察局第四分局111年7月18日南
    市警四偵字第1110401109號函在卷可佐；另本院於審理中再
    次向台南市政府警察局第四分局函查，經該分局於111年11
    月9日以南市警四偵字第1110666719號函，函復結果：「被
    告黃宏宭供稱毒品來源陳威羽部分，經本分局跟監及蒐證，
    查無相關販賣毒品事證，無法繼續偵辦」在卷可參。事已，
    本案並無因被告黃宏宭之供述，而查獲其毒品來源陳威羽販
    賣毒品之事實，自無從依毒品危害防制條例第17條第1項規
    定減輕其刑。
  ㈢按刑法第59條所規定之酌量減輕其刑，係裁判上之減輕，必
    以犯罪之情狀可憫恕，認為宣告法定最低度之刑猶嫌過重者
    ，始有其適用。如別有法定減輕之事由，應先依法定減輕事
    由減輕其刑後，科以最低刑度，猶嫌過重時，始得為之（最
    高法院99年度臺上字第5999號判決參照）。次按毒品危害防
    制條例第4條第3項規定之販賣第三級毒品罪，其法定本刑為
    7年以上有期徒刑，然同為販賣第三級毒品之人，其原因動
    機不一，犯罪情節未必盡同，或有大盤毒梟者，亦有中、小
    盤之分，甚或僅止於吸毒者友儕間為求互通有無之有償轉讓
    者亦有之，其販賣行為所造成危害社會之程度自屬有異，法
    律科處此類犯罪，所設之法定最低本刑卻同為無期徒刑，不
    可謂不重，若不分犯罪情節輕重，概處以上開法定刑，難免
    輕重失衡。查本件被告黃宏宭固有販賣第三級毒品之情，其
    販賣毒品的對象、次數、數量，與大盤、中盤動輒上公斤或
    上百萬元者確實有別，且其販賣第三級毒品之所得有限，其
    犯罪情節當非與大盤、中盤毒梟者可資等同論衡，然其就附
    表編號1至3所示販賣第三級毒品之犯行，法定本刑雖為7年
    以上有期徒刑，然經依毒品危害防制條例第17條第2項規定
    減輕其刑後，法定最低度刑僅為3年6月以上之有期徒刑，衡
    諸其販賣第三級毒品對國民健康所造成之傷害以及對社會風
    氣之影響，實難認為尚有情輕法重之情事，不宜再引用刑法
    第59條規定酌量減輕其刑。
  ㈣爰審酌被告黃宏宭國中畢業之教育程度，被告許政隆高職畢
    業之教育程度，2人均智識正常，當知毒品對人體危害之鉅
    ，猶不思警惕，僅因貪圖利益，被告黃宏宭雇用被告許政隆
    販賣第三級毒品愷他命及含第三級毒品4-甲基甲基卡西酮成
    分之毒品咖啡包供他人施用，戕害他人身體健康，且危害社
    會治安，行為殊有非當，惟念被告2人因貪圖金錢之利益，
    致罹刑章，販賣次數、毒品數量及犯罪所得非鉅，犯罪後均
    坦承犯行之態度及被告黃宏宭前有轉讓第三級毒品愷他命以
    及違反藥事法之犯罪紀錄、國中畢業之智識程度、已婚，有
    一個小孩，目前從事受僱洗車的工作，每日薪資約2000元、
    案發的時候是受僱顧賭場的工作，大哥會給錢，每日3000元
    ，目前與母親、太太、小孩同住；被告許政隆前未曾有過犯
    罪紀錄之素行、高職畢業之教育程度、未婚，目前從事工廠
    作業員的工作，一個月28000元，與母親同住之家庭經濟狀
    況等一切情狀，分別量處如附表各編號所示之刑，並定其應
    執行刑如主文所示，以資懲儆。
  ㈤末查，被告許政隆未曾因故意犯罪受有期徒刑以上刑之宣告
    ，有其臺灣高等法院被告前案紀錄表1份存卷可參，其本案
    犯罪動機係因疫情期間，原本是在餐廳工作，因疫情而蕭條
    ，一時沒有收入，於此情形下要幫助他無法工作的母親還債
    ，才會一時失慮犯案，然考量其犯罪情節及手段，惡性尚非
    重大，犯後復自首坦承犯行，具有悔意，且被告許政隆犯案
    時年僅20歲，年輕識淺，難免思慮不周。是以，本院認被告
    許政隆經此偵審教訓，當益知戒慎而無再犯之虞。另被告許
    政隆現在工廠擔任作業員，母親因工受傷無法工作，有待被
    告許政隆撫養，倘其入監執行長期自由刑，其前途其家庭生
    活堪慮，本院因認前所宣告之刑以暫不執行為適當，爰併予
    宣告緩刑3年，以啟自新。另為促使被告許政隆於緩刑期內
    能深知警惕，爰併依刑法第93條第1項第2款規定，於緩刑期
    間付保護管束，俾能予以適當督促，以期符合緩刑之目的。
　㈥沒收：
    ⑴按「犯罪所得，屬於犯罪行為人者，沒收之」，刑法第38
      條之1第1項著有明文。被告黃宏宭於附表編號1-3之3次販
      賣第三級毒品愷他命及含第三級毒品4-甲基甲基卡西酮成
      分之毒品咖啡包之價金，總金額為7,600元，被告許政隆
      受雇於被告黃宏宭共同販賣第三級毒品，每日可獲得報酬
      2,000元，2日共獲得4,000元之報酬，雖均未扣案，然係
      屬被告黃宏宭犯本件販賣毒品犯行之犯罪所得以及被告許
      政隆共同犯本件販賣毒品之犯罪所得，自應依刑法第38條
      之1第1項、第3項規定宣告沒收，於全部或一部不能沒收
      或不宜執行沒收時，追徵其價額。
    ⑵扣案蘋果廠牌Iphone 11 pro行動電話（含電信門號000000
      0000號SIM卡1張)為被告黃宏宭所有，且供販毒聯絡使用
      ，業據被告供承在卷，且有卷內相關證據可佐，自應依毒
      品危害防制條例第19條第1項規定，宣告沒收之。
據上論斷，應依刑事訴訟法第299條第1項前段、毒品危害防制條
例第4條第3項、第17條第1項、第2項、第19條第1項，刑法第11
條前段、第28條、第62條、第50條、第51條第5款、第38條之1第
1項、第3項、第74條第1項第1款、第93條第1項第2款，判決如主
文。
本案經檢察官郭書鳴提起公訴，檢察官蔡宜玲到庭執行職務。
中　　華　　民　　國   111    年    11    月    25    日
                    刑事第五庭  審判長法  官  陳振謙

                                      法  官  茆怡文

                                      法  官  鄭銘仁
以上正本證明與原本無異。
如不服本判決應於收受本判後20日內向本院提出上訴書狀，並應
敘述具體理由。其未敘述上訴理由者，應於上訴期間屆滿後20日
內向本院補提理由書狀（均須按他造當事人之人數附繕本）「切
勿逕送上級法院」。
                                      書記官  陳姝妤
中　　華　　民　　國　　111 　年　　11　　月　　30　　日
附錄本案論罪科刑法條：
毒品危害防制條例第4條
製造、運輸、販賣第一級毒品者，處死刑或無期徒刑；處無期徒
刑者，得併科新臺幣 2 千萬元以下罰金。
製造、運輸、販賣第二級毒品者，處無期徒刑或 7 年以上有期
徒刑，得併科新臺幣 1 千萬元以下罰金。
製造、運輸、販賣第三級毒品者，處 7 年以上有期徒刑，得併
科新臺幣 7 百萬元以下罰金。
製造、運輸、販賣第四級毒品者，處 5 年以上 12 年以下有期
徒刑，得併科新臺幣 3 百萬元以下罰金。
製造、運輸、販賣專供製造或施用毒品之器具者，處 1 年以上
7 年以下有期徒刑，得併科新臺幣 1 百萬元以下罰金。
前五項之未遂犯罰之。
附表
編號 犯罪時間 犯罪地點 交易方式 宣    告    刑 一 110年8月17日21時40分許 臺南市○○區○○○街0號「雲象泰式餐廳」前 李忠諺先以微信與黃宏宭聯繫後，即相約在前述時地見面，黃宏宭再委由許政隆前往交易，許政隆駕駛車號000-0000號自小客車前往與李忠諺見面後，即將含第三級毒品4-甲基甲基卡西酮成分之毒品咖啡包4包以1,600元之價格售予李忠諺，李忠諺則支付1,600元現金給許政隆，許政隆再將收取之款項交回黃宏宭。 黃宏宭共同販賣第三級毒品，處有期徒刑參年陸月。 許政隆共同販賣第三級毒品，處有期徒刑拾壹月。   二 110年8月18日0時25分許 臺南市安平區漁光路旁停車場 邱勇順透過友人陳○志（年籍詳卷）先以微信與黃宏宭聯繫後，即相約在前述時地見面，黃宏宭再委由許政隆前往交易，許政隆駕駛車號000-0000號自小客車前往與邱勇順見面後，即將第三級毒品愷他命1包以2,000元之價格售予邱勇順，邱勇順則支付2,000元現金給許政隆，許政隆再將收取之款項交回黃宏宭。 黃宏宭共同販賣第三級毒品，處有期徒刑參年陸月。 許政隆共同販賣第三級毒品，處有期徒刑拾壹月。  三 110年8月18日1時5分許 臺南市○○區○○○路0號「媜十三汽車旅館」213號房 曾家豪透過綽號「七罐」之友人以FACETIME聯繫黃宏宭後，即相約在前述時地見面，黃宏宭再委由許政隆前往交易，許政隆駕駛車號000-0000號自小客車前往與曾家豪見面後，即將第三級毒品愷他命1包以4,000元之價格售予曾家豪，曾家豪則支付4,000元現金給許政隆，許政隆再將收取之款項交回黃宏宭。 黃宏宭共同販賣第三級毒品，處有期徒刑參年陸月。 許政隆共同販賣第三級毒品，處有期徒刑拾壹月。